臺灣高等法院刑事判決　　　　　　　　　94年度上訴字第53號
上　訴　人　台灣板橋地方法院檢察署檢察官
被　　　告　乙○○
選任辯護人　游孟輝律師
上列上訴人因被告貪污治罪條例案件，不服臺灣板橋地方法院92
年度訴字第2272號，中華民國93年7月8日第一審判決（起訴案號
：臺灣板橋地方法院檢察署92年度偵字第15821號），提起上訴
，本院判決如下：
    主    文
上訴駁回。
    理    由
一、公訴意旨略稱：被告乙○○係前台北縣工務局建管課技士，
    負責台北縣永和地區興建大樓建築管理業務，為依據法令從
    事公務之人員。依據臺灣省建築管理規則第二十八條第一項
    規定，建築工程必須於挖掘基礎土方前，申報放樣勘驗。又
    依台北縣政府民國八十五年八月三日核准通過「台北縣政府
    工務局建築管理改進措施─施工管理部分」之規定，申報放
    樣勘驗應檢附棄土資料。再依建築法第八十七條規定，如未
    申報放樣勘驗即先行挖掘土方者，應處起造人或承造人或監
    造人三千元以下罰鍰，並勒令補辦手續，必要時並得勒令停
    工。緣於八十五年間歐寶建設事業股份有限公司在位於台北
    縣永和市○○○路○段八十七至九十三號之基地上興建「天
    璽鳳祥」大樓時（建造執照號碼八十五年永建字第二一○號
    ）委由義豐營造股份有限公司（下稱：義豐公司）承攬，經
    義豐公司副總經理林進能（原審另案審結）估算營造「天璽
    鳳祥」大樓時，所需挖掘之廢棄土方體積約達五萬九千二百
    立方公尺之鉅，遂於八十七年五月二十八日，以新台幣（下
    同）二千八百三十五萬元之代價，委由建炘工程有限公司（
    負責人張建發，下稱：建炘公司）承攬「天璽鳳祥」大樓之
    土方開挖、運棄工程，雙方並簽訂土方工程合約，約定建炘
    公司應提供「可回收土方證明與廢棄土方證明」，俾供林進
    能向台北縣政府申報放樣勘驗及地下室底版勘驗（因申報地
    下室底版勘驗應檢附廢棄土完成證明書），林進能並於簽約
    時即預付八百萬元工程款予建炘公司。嗣因建炘公司負責人
    張建發遲未覓得棄土證明交付義豐公司副總經理林進能，致
    使義豐公司無法向台北縣政府工務局申報放樣勘驗後開挖，
    惟林進能為趕上交屋期限，在未向台北縣政府申報放樣勘驗
    前，即擅自命建炘公司負責人張建發先行動工開挖，張建發
    隨即自八十七年七月六日起開挖；迄於同年十月十三日開挖
    完竣，開挖期間，張建發將所開挖、可回收之土方，以每立
    方公尺為單位計算價格售予聯興砂石場，其餘無利用價值部
    分土方，則供作台北縣光復國中、小校舍興建工程之回填土
    方，至於上開「天璽鳳祥」大樓所挖掘之土方，張建發則委
    託捷可企業有限公司負責人蕭敏寬招募卡車分別運送至聯興
    砂石廠，台北縣光復國中、小校舍興建工地等地點。而被告
    乙○○基於圖利之概括犯意，於「天璽鳳祥」大樓開挖期間
    多次赴現場巡察，明知歐寶公司及義豐公司均未申報放樣勘
    驗即先行動工開挖及進行地下室底版工程之事實，竟未依上
    述建築法第八十七條之規定處理，僅催促建商儘速補正程序
    ，圖利歐寶公司及義豐公司得以免遭主管機關依據建築法第
    八十七條規定予以科處罰鍰及勒令停工之不法利益。復明知
    「天璽鳳祥」大樓工地挖掘之土方早已開挖完畢，送審之「
    建築工程棄土路線及載運表」及「新建工程土方數量計算表
    」等資料均屬不實，且「天璽鳳祥」大樓工地挖掘之土方其
    土質非屬水泥原料，而實際上亦早已開挖完成，不可能有該
    工地之土方運至中國力霸股份有限公司（下稱：力霸公司）
    公司冬山水泥廠，何況依宜蘭縣政府建設局之來文顯示，該
    「天璽鳳祥」大樓工地之全部土方運至冬山水泥廠，僅使用
    九百四十一張土方管制聯單，依目前砂石車最大載運量每車
    十四立方公尺計算，冬山水泥廠實際上收取之土方量至多僅
    約一萬三千一百七十四立方公尺（１４Ｘ９４１＝３, １７
    ４），此與力霸公司採購處經理徐君式（原審法院另案審結
    ）所開具之「砂土回收報告書」所載土方數量明顯不符，是
    以本應依台北縣政府工務局核發建造工程剩餘土方申報運棄
    地點不實處理原則核罰標準規定，科處義豐公司四百二十二
    萬八千五百七十一元罰鍰（每七立方米罰款五百元），惟被
    告乙○○竟隱匿上情，僅以未申報放樣勘驗前先行挖掘土方
    為由，予以罰鍰九千元結案，圖利義豐公司免於繳納四百二
    十二萬八千五百七十一元之罰鍰及免遭註銷建造執照，同時
    圖利為義豐公司取得不實棄土證明之塔聚企業有限公司（下
    稱：塔聚公司）負責人戴銑（原審法院另案審結）不法獲取
    九百七十六萬八千元之利益。因認被告涉犯貪污治罪條例第
    六條第一項第六款之圖利罪嫌云云。
二、公訴人認被告乙○○涉犯上揭犯行，係以共同被告鄭勝王之
    供述、證人陳國華、甲○○之證詞、證人陳國華所製作之本
    案地基鑽探與土壤試驗報告書、台北縣政府工務局核發建造
    執照工程剩餘土方申報運棄地點不實處理原則核罰標準規定
    、台北縣政府工務局八十五年度建字第二一號建照執照影本
    及建築工程勘驗報告書影本、新建工程棄土路線及運載表、
    土方數量計算表等為依據。訊據被告乙○○堅決否認有何犯
    行，辯稱：我沒有圖利廠商的事實，我不知道廠商擅自開工
    挖土方。廠商棄土的部分，因為不需要勘驗，我也不知道，
    我們完全都是書面審查。有居民陳情，我有去現場參加協調
    ，當時只有拆房子，當時還沒有開工挖土等語。
三、經查：
    (1)證人即在義豐公司擔任「天璽鳳祥」大樓之「鳳祥」案工
      地主任鄭勝王於調查局調查時固證稱：本公司（指義豐公
      司）於八十七年七月至十月工地地下室開挖期間，因施工
      產生噪音及環境污染，遭當地居民抗議，工務局承辦人是
      被告，多次前來處理，故其知悉上開工程先行開挖之事實
      ，到十月間開挖完成並施作大底（或稱底板）準備灌漿時
      ，我亦曾向被告說明施工進度，詢問其是否有空前來本工
      地檢查鋼筋舖設是否合格，由於當時本公司未備妥申請開
      工文件，被告亦無前來查看，本公司即先行灌漿並逐層施
      作，之後永和地區發生水災，工程亦受影響，被告再度前
      來與當地居民舉行協調會，故先行開挖及施工之事被告完
      全知情等語；復於檢察官偵查時又稱：我從八十六年十一
      月開始進駐工地，被告在八十七年三月二十日和八十七年
      四月十五日到工地會勘時我都在場，當時工地可能已開始
      在做連續壁，連續壁大概從三月做到六月底，八十七年七
      月六日以後，我記得有一次造成淹水，附近居民抗議，開
      了一個協調會，被告有來，我在調查局有說被告於八十七
      年七月至十月有到過工地，應該是去處理過很多次等語；
      惟於原審法院審理時改稱：我於八十六、八十七年任職義
      豐公司，永和及人段作工地主任，該大樓為天璽鳳祥大樓
      ，工地的土方工程發包給建炘公司，土方工程於八十七年
      七月六日開始開挖到八十七年十月二十三日完成，這段期
      間被告並沒有到過工地，我回去看資料應該是八十七年四
      月份時他有去工地一次，是去協調排水溝淹水的問題，除
      了這次之外，被告都沒有去過工地，因為當時有很多單位
      來監督我們的工地，上次我回去查證，可能是我以前記錯
      了，環保局、勞檢所相關檢查的情形被告並沒有參與，因
      為是不同單位，當時建炘公司還沒開挖，八十七年四月十
      五日工地現場施工到拆屋整地水溝有破壞，排泄不良，里
      長有來工地，工地主任、有地主代表、業主公務經理許先
      生參加，當時由我答覆里民給我們時間改善完成，里長有
      替我們講話把這件事擺平，被告作結論請工地做水溝改善
      計畫，請里長驗收，後來再請永和市公所檢查通過，市公
      所再發文給建管單位，這個工地因為水的問題跟當地居民
      總共開過二次協調會，時間不記得了，八十七年四月十五
      日那次的問題有改善，但後來因為水溝仍然有高低差還有
      淹水，我們要交屋之前還有作改善，在調查局所說永和發
      生水災，時間我已經不記得了，有一次水災永和中和都淹
      了，調查局中所指八十七年七月六日以後的協調會，那時
      候被告沒有來開，是我們自行跟里長、里民開的等語（見
      調查局九十年五月十八日筆錄第六十三頁、九十年度他字
      第六四六號第二十二頁、九十年度偵字第一七七四三號卷
      第九十頁反面、第九十一頁、原審法院九十三年六月二十
      三日審理筆錄）。證人鄭勝王之證詞前後不一，而其於調
      查局之證述：關於天璽大樓是在八十七年四月開挖，鳳祥
      大樓是在八十七年七月開挖等語（按「天璽」工地與「鳳
      祥」工地係隔八米巷毗鄰而建），亦與證人即建炘公司負
      責人張建發所證：承包天璽鳳祥大樓之土方開挖工程，實
      際施工時間是八十七年七月（六日）到同年十月（二十三
      日）完工，這段期間工人在開挖，我是去看一下就走了，
      到工地現場並沒有看過被告，開挖期間也沒有發生附近居
      民抗爭的情形等語（見原審法院九十三年六月三日筆錄、
      九十年二月六日調查局筆錄、九十年度他字第六四六號卷
      第九頁）齟齬。另原審法院調閱建造執照號碼八十五年永
      建字第二一○號全卷，分別於八十六年十二月十日、八十
      七年四月十四日，雖均有民眾陳情有關水溝排水不良造成
      淹水之情，然被告確僅於八十七年四月十五日有前往工地
      處理施工糾紛案，嗣後有關排水溝部分已改善完妥，並經
      當地里長驗收，且由被告於八十七年五月五日、同年月二
      十一日將會勘結果作成函稿行文起承監造人及永和市公所
      等情，並有上開施工糾紛案紀錄、陳情書、八十七年五月
      七日台北縣政府工務局八七年北工建字第Ｍ三六０三號、
      八十七年五月二十七日八七北工建字第Ｍ四一一三號（函
      ）稿卷附可稽。而上開工地因空氣污染，台北縣政府環保
      局於八十七年七月七日有派員稽查並對義豐公司為處分，
      其相關業務之承辦人為張文江亦非被告，復有台北縣政府
      八十七年七月十七日八七北府環二（空氣罰）字第０一一
      四四一號處分書（稿）存卷可憑。是證人鄭勝王於偵查中
      所證上情，自不足採信，公訴人以被告鄭勝王之供述認定
      被告知悉未申報放樣勘驗即開挖云云，尚乏依據。
    (2)再按「臺北縣政府工務局建築管理改進措施查－施工管理
      部份」[八十五年七月一日起實施、補充執行方式八十五
      年八月三日核准（補）]，改進方式明文規定：、放樣
      勘驗應附資料之五、資土資料審查（補），其中（四）其
      他得作為棄土場證明文件：外縣市什項執照填方工程，包
      括（１）什項執照影印本。（２）起造人、承造人同意書
      。（３）當地縣市政府主管單位或目的事業主管機關同意
      函件。（４）核准時發函右列單位列管（告知執照號碼及
      棄土數量），本府依權責不予列管。執行方式：由承辦員
      書面審核棄土資料，不現場勘驗，如棄土資料符合規定後
      ，加蓋「放樣勘驗於某年某月某日申報應依核准棄土地點
      棄置廢棄土，否則依法核處後蓋承辦員職章之情。亦有臺
      北縣政府工務局建築管理改進措施查－施工管理部份在卷
      可考。且證人即台北縣政府施工管理課課長林耀長於原審
      法院審理時具結證稱：工地申報開工，土方開挖，程序上
      要先申報放樣勘驗，才能進行土方的挖置作業，如果沒有
      申報依建築法第八十七條之規定，應處罰鍰，並通知補辦
      手續，罰鍰標準每層樓九千元，並沒有規定要現場履勘，
      除了罰鍰外，還有補辦手續，必要時勒令停工，一般來說
      補手續併科罰鍰，補辦時還是要棄土證明，申報的地點必
      要符合法令的規定，必需是適當的場所，依照建築法第五
      十六條勘驗屬於申報制，至於送來勘驗資料真偽，行政機
      關是無法判讀，所講科罰鍰的標準採取一車七平方公尺罰
      五百元的方式，係對於專案性的案子，針對那個地點曾經
      有簽報核准過，這種採處罰鍰九千元之單位，如果層數不
      多的，承辦人可以直接決行，如果層數比較多的，就要上
      級核定，沒有硬性規定處罰樓層數，看承辦人對這個案件
      瞭解的情狀及所能負擔的責任，本案作業之作法是依據台
      北縣政府工務局建築管理改進措施之施工管理部分，上開
      施工管理部分關於放樣勘驗項目五第四點上載「本府依權
      責不予列管」等語，我研判因為是在外縣市有多少填方量
      ，只有該縣市瞭解，為了讓他掌控量會不會超過申報部分
      ，所要由外縣市來管制，避免填的量超過核准的量的意思
      ，另依上開改進措施三應附資料審查，還有第五點棄土資
      料審查辦理有規定，由承辦人書面審核棄土資料不做現場
      勘驗，承辦人不實際去計算計算式，那是技師簽證負責的
      ，以往資料不實的情形，是屬於簽證負責，檢核資料是否
      齊全，如果覺得比較怪的我們會請專業的技師來說明，事
      實上法規並不需要承辦人來審查是否符合計算式。（檢察
      官問：承辦人可以直接勒令停工？）一般勒令停工的情形
      要到課長或組長，因為這是較大的行政處分。（檢察官問
      ：你們的作業流程有無組長或課長會批示承辦的案件會到
      現場看有無達到開工的要件，在據實簽請核奪，應行註銷
      建照，課長或組長可以這樣的批示？）有時候人民陳情的
      案件，組長或課長不瞭解的狀況有可能作這樣的批示。（
      檢察官問：承辦人員拿到這樣的批示如何處理？）依照行
      政倫理我們是依長官的批示辦理，如果不同的意見的話，
      應該另外簽辦。（審判長問：以往的資料如何發現不實的
      情形？）這個是屬於簽證負責，如果檢核資料是否齊全，
      如果覺得比較怪的，我們會請專業的技師來說明，會比較
      謹慎，事實上法規是不需要承辦人來看是否符合計算式等
      語（見原審法院93年6月23日審判筆錄）。雖證人即台北
      縣政府工務局建管課長甲○○於調查局調查時證稱：未按
      時申報而先行動工，應予罰鍰並勒令補辦手續，必要時並
      得勒令停工。又對申報開工而無實際開工行為，應予註銷
      建照。承辦人員如發現有先行動工之情形，應要求起、承
      、監造人對土方處理，運至合法棄土場並補辦手續，若起
      、承、監造人不知土方流向，則持罰款方式辦理。罰款方
      式是依申報之數量每七立方公尺罰五百元等語（見調查局
      卷宗第110頁正、背面）；復於本院93年3月2日審理時具
      結證稱：「（檢察官問：在工地要開工挖土方之前是否要
      申報勘驗？）是的」、「（檢察官問：申報勘驗需要什麼
      手續或證明文件？）因我離開有五年了，所以我無法詳細
      回答」、「（檢察官問：你可否證明若無依規定申請勘驗
      即開工，會受到何種處罰？）依建築法的罰則有規定」、
      「（檢察官問：你在調查站調查時有說過，未按時申報而
      先行動工，可罰鍰並勒令補辦手續，必要時得勒令停工等
      話嗎？）有的」、「（檢察官問：你曾說過依申報數量每
      七立方公尺罰新台幣五百元，是針對不同案件有不同標準
      ，或是所有的案件都是一個標準？）當時這是一個專簽，
      我已忘記了當時的標準，因這是一批來處理的」、「（檢
      察官問：你們是否有就這種情況開會做出標準？）有的，
      當初是因為有這情況，我們要求建商提出棄土證明，為免
      地主提出偽造的棄土證明，所以我們專簽罰款」、「（檢
      察官問：你與當時台北縣政府工務局施工管理課長林耀長
      是否認識？）認識」、「（檢察官問：專簽處罰該課，是
      否會參與開會？）當時還沒有施工管理課，是我課下的施
      工管理組」、「（檢察官問：若不是專簽的案件，其他不
      是專簽的案件如何處罰？）我已經沒有印象了」、「（檢
      察官問：你對當時天璽鳳祥的案子是否還有印象？）沒印
      象了，因我們在施工管理課發執照後很多都授權承辦人去
      處理。當時我在調查站的意見是我對棄土處理的意見」、
      「（檢察官問：施工管理組的組長曾說罰鍰的標準是每層
      九千元？）因每層樓都要勘驗，所以每層樓九千元，這沒
      有錯，這是依建築法的規定辦理，而承辦人員依申報去勘
      驗，其他的細節我記不太清楚了」、「（檢察官問：每層
      樓罰九千元與你剛才所說七立方公尺罰五百元，是否一樣
      ？）不一樣」、「（辯護人問：七立方公尺五百元的法令
      依據為何？）我們當時裁罰的單位應是環保局，但當時是
      由我們課簽擬，經縣長核准辦理」、「（辯護人問：申報
      勘驗及申報開工，在建管課是否採書面審查？）是的」等
      語，惟證人甲○○所證述處罰標準所舉之台北縣政府工務
      局「核發建照執照工程剩餘土方申報運棄地點不實處理原
      則核罰標準」，其中並未有規定依申報之數量每七立方公
      尺罰五百元之處罰方式之情，此有上開核罰標準附卷可稽
      ，而上開核罰標準係依據違反空氣污染防制法擬定核罰額
      度及標準等情，並有台北縣政府工務局八十七年十一月八
      日、十一日（簽）用紙存卷可稽（見調查局九十年八月二
      十九日移送文號：肆卷第四０六頁、第四百十頁），是證
      人林耀長所證依申報之數量每七立方公尺罰五百元是適用
      於專案性的案子等語，應可採信，公訴人以土方數量明顯
      不符，被告本應依台北縣政府工務局核發建造工程剩餘土
      方申報運棄地點不實處理原則核罰標準規定，科處義豐公
      司每七立方米罰款五百元，惟竟隱匿上情，僅以未申報放
      樣勘驗前先行挖掘土方為由，予以罰鍰九千元結案，圖利
      義豐公司云云，應屬無據。
    (3)復查，證人即台灣省應用地質技師公會理事長陳國華固證
      稱：天璽鳳祥工程「基地鑽探及土壤試驗結果報告表」，
      其鑽探紀錄土壤狀況分別為(1)棕黃色沉泥質細砂(2)棕黃色
      卵礫石層含粗中細砂(3)棕灰色粗中砂含礫石層(4)灰色沉泥
      質細砂(5)棕黃色卵礫石層含粗中細砂。前述地層土質除(3)
      、(5)項中之卵礫石可作建材外，其餘土壤皆為「廢棄土」
      ，僅能為填方之用，而其土層中之土壤土質不適合用於製
      造水泥之添加料，因該等土壤係屬沖積土層，含水分過多
      ，適用元素含量過低，水泥添加料須富含鐵、鎂、鈣等元
      素，前述之土質並未含該等元素，故不適合，義豐公司向
      臺北縣政府工務局建管課提出之新建工程土方數量計算表
      ，土壤鑽探部分卻將前述由我受僱之安和公司報告書所載
      土壤狀況更改為黏土，細砂與黏土係完全不同之土質，依
      判斷義豐公司提出之新建工程土方數量計算表確係更改「
      土壤狀況說明」部分等語綦詳在卷（見調查局八十九年十
      月二日調查筆錄）。然承辦人僅需書面審理，不實際去計
      算計算式，而在外縣市有多少填方量，只有該縣市瞭解，
      所以由外縣市來管制，因此「上開施工管理部分」有本府
      依權責不予列管之載列等情，已據證人林耀長證述如前，
      本案亦確經宜蘭縣政府發函表示准備查黏土申請數量之情
      ，亦有八十八年一月二十九日八十八年府建工字第一○二
      八九號函附卷可憑。是申報放樣勘驗既採書面審查，進行
      土方的開挖後之棄置亦非由承辦人管制，且棄土可否作為
      製造水泥原料，乃屬專業知識，則承辦人自不可能明知「
      天璽鳳祥」大樓工地挖掘之土方早已開挖完畢，棄土回收
      報告書所載土方數量不符，而有圖利義豐公司之情。
四、被告於原審法院93年 6月23日審理時供稱：「（檢察官問：
    當初你在建築工程的勘驗報告書上蓋章未經核可動工，依建
    築法罰鍰，是依據什麼？）依照他們的載運表時間上比較超
    前」、「（檢察官問：載運表如何看得出來？）放樣勘驗時
    依規定不用到現場去看」、「（檢察官問：載運表上寫88年
    2月1日，那你蓋章是在何時？你如何看得出來時間有超前？
    看哪裡？）我到2月26日才核准的。因為他在2月1日就已經
    載運了。所以就提前開挖了。」、「（檢察官問：實際裁罰
    日期88年2月26日？）是的」、「（檢察官問：你裁罰時2月
    26日已經棄土幾天了？）這個我不曉得，我開罰單他要不要
    繳，他可以異議，且他也繳了，可見他有這個行為」、「（
    檢察官問：裁罰標準？）建築法第87條」、「（檢察官問：
    為什麼不按之前的先例一車罰五百元？）我是依據建築法第
    87條，先例是針對特別的案子，跟這個案子不一樣。所謂特
    例是指法院送過來的」、「（檢察官問：你認識甲○○？）
    認識」、「（檢察官問：本案需要現場會勘，還是說只做書
    面審核？）書面審核」等語，而證人即被告主管楊正德（業
    已死亡）於87年2月23日雖曾以便簽指示被告乙○○：「本
    案應現場查核有否達到開工要件，據實處理核奪應否註銷建
    照案」（見調查局卷宗第91頁便條紙），惟證人楊正德於檢
    察官訊問時具結證稱：「（問：所以開工前需要棄土證明才
    能開工？）我記得有一段時間要準備好這些文件審查後才能
    申報開工，有一段時間可以先申報開工，再補文件過來，我
    記得長期以來都是變來變去，我們是上簽呈經縣長批准核可
    辦理」、「（問：何謂開工？）開挖地下室、釘鋼軌樁、連
    續壁施做、拆除舊有房屋、整地，都算是開工」、「（問：
    承辦人是否需至工地看？）開工都是書面審查，但申報開工
    要檢附相片」、「（問：何謂申報放樣勘驗？）目的是為了
    確定建築的位置，時間應在申報開工、拆除舊屋完畢後，開
    挖之前」、「（問：申報放樣勘驗，承辦人是否需至現場？
    ）不用，只要書面審查。他們放樣完後，會把資料送過來」
    、「（問：如果未申報放樣勘驗，就先行開挖，承辦人如何
    處理？）所有程序上不符的我們都用罰款處理」、「（問：
    棄土證明書是否至遲在申報放樣前提出？這些資料是否都在
    建照中？）是」、「（問：如果申報放樣勘驗時，營造廠都
    未提出棄土證明，承辦人如何處理？）退件」、「（問：建
    管課承辦人如何督導棄土？）應該要督導，但人力上做不到
    。我們整組只有六人，但每天動工的工地有2、3千件」、「
    （問：接獲檢舉工地已申報開工，但未實際動工，承辦人應
    如何處理？）好像沒條文，依慣例是到現場看，如屬實，請
    起造人、監造人、承造人說明，如無正當理由，執照應作廢
    」、「（問：本案遭檢舉申報開工但未動工，你曾二次下便
    條給乙○○，何故？）就像我剛才說的，接到檢舉，應該到
    現場查看，乙○○所擬前二份簽呈，都沒要去現場查看，我
    不贊成，才寫便條，所以他才定87年3月20日去現場會勘」
    、「（問：乙○○知不知該土地申報後沒有開工？）我不知
    道」、「（問：本案85年11月28日申報開工，據調查87年7
    月才實際動工，乙○○承辦人，有無可能不知道？）正常情
    況都不知道，因案子太多了」、「（問：為何乙○○到第3
    次公文才肯到現場勘查？）可能是我第1次下便條沒寫清楚
    」等語（見卷附台灣台北地方法院檢察署90年度偵字第1774
    3號偵查卷影本第40頁至第43頁），故證人楊正德之上開便
    簽，不能採為不利於被告之認定。
五、綜上所述，查無積極證據證明被告知悉土方開挖之期間，亦
    查無積極證據證明被告知悉「建築工程棄土路線及載運表」
    、「新建工程土方數量計算表」等資料均屬不實而隱匿之情
    ，實難認被告有圖利之故意，自無從以貪污治罪條例第六條
    第一項第四款之圖利罪相繩。此外，復查無其他積極證據足
    以證明被告確有圖利罪行，即屬不能證明被告犯罪。
六、原審認不能證明被告犯罪，而判決被告乙○○無罪，核無違
    誤。檢察官上訴意旨猶執前詞，指摘原判決不當，為無理由
    ，應予駁回。
據上論斷，應依刑事訴訟法第三百六十八條，判決如主文。
本案經檢察官劉斐玲到庭執行職務。
中    華    民    國    94    年    3     月    30    日
                  刑事第五庭  審判長法  官  房 阿 生
                              　　　法  官  蔡 光 治
                              　　　法  官  雷 元 結
以上正本證明與原本無異。
如不服本判決，應於收受送達後十日內向本院提出上訴書狀，其
未敘述上訴之理由者並得於提起上訴後十日內向本院補提理由書
（均須按他造當事人之人數附繕本）。
                              　　　書記官  李 家 敏
中    華    民    國    94    年    4     月     4    日
